# 请教陈版主，公允价值如何计量？

提问人：lijbo 时间：2021-01-12 22:12:00
@chenyiwei，请教陈版主，其他权益工具投资和交易性金融资产（部分可能列报为其他非流动金融资产）以公允价值计量，很多投资由于无活跃市场，无法取得公允价值，如考虑套用新CAS 22第四十四条关于“成本作为公允价值的最佳估计”的情形，以成本来计量的话，企业需要补充什么直至证据来支持该成本？（外审需要获得相应的外部证据。）对于一些股权设置的回购条款，作为期权，以公允价值计量，这个公允价值如何获得，必须通过评估机构来评估获得吗？谢谢

回答人：chenyiwei
这类证据主要是在无法通过直接观察活跃市场或者通过一般的估值技术估算其公允价值的情况下，通过被投资企业经营所在的内外部环境未发生重大变化来佐证其公允价值发生重大变化的可能性不大。另外也要结合重要性原则，即潜在的公允价值变动预计对本企业的财务报表不会产生重大影响，尤其是其他权益工具投资的公允价值变动不影响净利润。也就是，一方面要根据具体情况确定需获取的证据，另一方面也要结合重要性原则的运用，综合考量能否接受以成本估值。